# 子公司盈余公积转增资本，母公司如何做账

提问人：fbsgtc2016 时间：2020-01-06 22:34:08
陈老师，您好。 B公司是A公司的全资子公司，B公司本年用盈余公积转增资本 100 万，此时，A公司是否需要做一笔 借 长期股权投资 100 万，贷投资收益 100 万的分录？ 如果不需要，请问A公司及B公司分别如何入账，集团层面如何做抵消分录。谢谢您

回答人：chenyiwei
子公司以所有者权益内部结转的方式增加注册资本和实收资本，不影响母公司可以控制的经济资源及其风险和报酬特征，故母公司无需会计处理（不应确认投资收益），母公司只应备查登记其持有子公司股本数量的增加。